【裁判字號】    90,易,561
【裁判日期】    901031
【裁判案由】    傷害
【裁判全文】
臺灣嘉義地方法院刑事判決                            九十年度易字第五六一號
    公  訴  人  臺灣嘉義地方法院檢察署檢察官
    被      告  丙○○
右列被告因傷害案件，經檢察官提起公訴（九十年度偵字第三五八二號），本院判決
如左：
    主  文
丙○○傷害人之身體，處罰金參佰元，如易服勞役以參佰元折算壹日。緩刑貳年。
    事  實
一、緣丙○○與乙○○為夫妻關係，丙○○於民國八十九年十月十七日下午三時許，
    因懷疑乙○○與吳秀美再度有染（乙○○與吳秀美因犯有妨害家庭通姦罪嫌經丙
    ○○提出告訴，嗣經和解而撤回告訴由為本院以九十年度易字第一三二號判決判
    處不受理確定），在其位於嘉義縣竹崎鄉果園內，與乙○○發生口角、拉扯，並
    憤而持小鋸子割傷乙○○，造成乙○○受有左手第四手指裂傷及右小腿裂傷等傷
    害。
二、案經乙○○訴請台灣嘉義地方法院檢察署檢察官偵查起訴。
    理  由
一、訊據被告丙○○固坦承於前開時地，確有與乙○○發生口角、拉扯之情，惟矢口
    否認右揭傷害犯行，辯稱：其係因懷疑乙○○與吳秀美有染而與乙○○發生口角
    ，其遭乙○○就抓住手並要推到山下，當時其手裡拿著鋸子才不小心割到他的手
    及腳，並無傷害之故意云云。惟查：右揭事實，除據告訴人乙○○迭於警訊、偵
    查、本院調查時指訴甚詳，核與當時在場之甲○○所證稱：「當時我們在採柚子
    ，丙○○來便拿柚子丟吳秀美，並追吳秀美，後來乙○○將她們二人拉開，與丙
    ○○在拉扯，後來丙○○從腰際拿出一把小鋸子割了乙○○的手、腳各一刀」（
    參偵查卷第八頁背面、第九頁正面）、「當時吳秀美有在場，我是與吳秀美在撿
    柚子，我不知道被告是誰，被告丙○○來了以後，沒有說什麼就拿起柚子一直砸
    ，並趨前作勢要打吳秀美，我老闆乙○○為防止被告打吳秀美而上前制止，被告
    又拿起棍子、鋸子要打，與我老闆拉扯之間，才受傷的」（參本院九十年八月二
    十七日調查筆錄）相符；反觀被告前開辯詞，僅其一人所言而無其他佐證，尚難
    採信，而被告於偵查中所聲請傳訊之證人劉吳珠當時並未在現場目擊，其證述案
    發時間應在上午云云，亦僅本件發生確切時間之疑義，與被告是否成立傷害罪之
    構成要件無涉；揆之上開告訴人所指陳、證人甲○○所稱，輔以被告與告訴人甫
    因妨害家庭案件達成和解等情，業經本院調閱本院九十年度易字第一三二號乙○
    ○、吳秀美被訴妨害家庭案卷審閱無訛，被告與告訴人間有上開衝突、拉扯並進
    而傷害一情，尚與常情相符；此外，復有醫院之傷害診斷書一紙附卷可稽，本件
    事證已臻明確，被告罪行堪予認定。，
二、核被告所為係犯刑法第二百七十七條第一項之傷害罪。爰審酌被告之素行資料、
    智識程度，而其犯本件之之動機係因告訴人乙○○與吳秀美間發生妨害家庭罪嫌
    之糾紛而所引起，其所為手段尚屬輕微、犯後態度堪稱良好等一切情狀，科處如
    主文所示之罰金，並諭知易服勞役之折算標準，以資儆懲。又查：被告前未曾受
    有期徒刑以上刑之宣告，此有被告全國前案查註紀錄表可稽，其因一時失慮，經
    此刑之宣告後，應知警惕而無再犯之虞，本院因認暫不執行其刑為當，予以宣告
    緩刑二年，用啟自新。
據上論斷，應依刑事訴訟法第二百九十九條第一項前段，刑法第二百七十七條第一項
、第四十二條第二項、第七十四條第一款、罰金罰鍰提高標準條例第一條前段、第二
條判決如主文。
本案經檢察官陳清茂到庭執行職務
中      華      民      國      九十    年      十      月    三十一    日
                                    臺灣嘉義地方法院刑事第一庭
                                        法  官  黃  國  益
右正本證明與原本無異。
如不服本判決，應於判決送達後十日內向本院提出上訴狀( 應附繕本 )。
中      華      民      國      九十    年      十      月    三十一    日
                                        書記官  林  秀  惠
附錄本案論罪科刑之法條：
刑法第二百七十七條第一項
傷害人之身體或健康者，處三年以下有期徒刑、拘役或一千元以下罰金。


司法院資訊處製作；財團法人民間司法改革基金會備份。
